【裁判字號】    99,簡上,746
【裁判日期】    991130
【裁判案由】    侵占
【裁判全文】
臺灣桃園地方法院刑事判決             99年度簡上字第746號
上  訴  人  臺灣桃園地方法院檢察署檢察官
被      告  陳正國
上列上訴人因被告侵占案件，不服中華民國99年7 月30日本院99
年度桃簡字第1749號第一審刑事簡易判決（聲請簡易判決處刑書
案號：臺灣桃園地方法院檢察署99年度偵字第15166 號），提起
上訴，本院管轄之第二審合議庭判決如下：
    主      文
上訴駁回。
    事實及理由
一、本案經本院管轄之第二審合議庭審理結果，認原審以被告陳
    正國所犯刑法第335條第1項之侵占罪，判處有期徒刑2 月，
    如易科罰金，以新臺幣（下同）1,000元折算1日，經核其認
    事用法及量刑均無不當，應予維持，並引用原審刑事簡易判
    決書所記載之事實及理由（如附件所示）。
二、上訴人提起本件上訴意旨謂：被告積欠告訴人連宏交通有限
    公司購車分期款及各項費用共計新臺幣（下同）55萬 9,367
    元，竟將租用之營業車牌及行車執照連同車輛典當，並欺瞞
    告訴人將於民國98年11月30日以前返還前開物品，致受有每
    月1,200 元之靠行費用損失，但迄今仍未清償分文，原審判
    決予以輕判，似有未盡公平適正之處云云。惟按，法官於有
    罪判決如何量處罪刑，甚或是否宣告緩刑，均為實體法賦予
    審理法官裁量之刑罰權事項，法官行使此項裁量權，自得依
    據個案情節，參酌刑法第57條所定各款犯罪情狀之規定，於
    法定刑度內量處被告罪刑；除有逾越該罪法定刑或法定要件
    ，或未能符合法規範體系及目的，或未遵守一般經驗及論理
    法則，或顯然逾越裁量，或濫用裁量等違法情事之外，並不
    得任意指摘其量刑違法，最高法院80年台非字第473 號、75
    年台上字第7033號、72年台上字第6696號、72年台上字第36
    47號著有判例均可資參照。準此，法官量刑或未諭知緩刑，
    如非有上揭明顯違法之情事，自不得擅加指摘其違法或不當
    。經查，原審審酌被告犯後迄未能返還告訴人所有之車牌及
    行照，兼衡其犯罪之動機、目的、手段、素行、生活狀況、
    智識程度、犯後態度尚可等一切情狀，量處有期徒刑2 月，
    並於斟酌被告之年齡、學歷、職業及家庭經濟狀況等節後，
    諭知易科罰金折算標準，執此，原審於量刑時已就被告犯罪
    之各項科刑情狀予以審究，復斟酌告訴人因此所受之損害，
    量刑應屬妥適，至被告有無實際賠償告訴人所受之損害，此
    乃應循民事救濟途徑解決，況告訴人與被告間就此紛爭經本
    院以98年度桃簡調字第737 號調解成立，渠等自應遵該調解
    內容履行，要無以為由認原審有量刑過輕之情事存在。是以
    ，原審認事用法並無不當，經核並無不合，是上訴人提起本
    件上訴，為無理由，應予駁回。
據上論斷，應依刑事訴訟法第455條之1 第1項、第3項、第368條
、第373條，判決如主文。
本案經檢察官黃俊華到庭執行職務。
中    華    民    國    99    年    11    月    30    日
                  刑事第六庭  審判長法  官  錢建榮
                                    法  官  游智棋
                                    法  官  黃翊哲
以上正本證明與原本無異。
本件不得上訴。
                                    書記官  蔡紫凌
中    華    民    國    99    年    11    月    30    日

司法院資訊處製作；財團法人民間司法改革基金會備份。
